【裁判字號】    92,易,1422
【裁判日期】    920630
【裁判案由】    竊盜
【裁判全文】
臺灣高雄地方法院刑事判決                        九十二年度易字第一四二二號
    公  訴  人  臺灣高雄地方法院檢察署檢察官
    被      告  乙○○
右列被告因竊盜案件，經檢察官聲請簡易判決處刑（九十二年度偵字第八０八六號）
及移
依通常程序審理，判決如左：
    主  文
乙○○連續攜帶兇器竊盜，累犯，處有期徒刑捌月。
扣案螺絲起子壹支沒收。
    事  實
一、乙○○前於民國（下同）九十年間，因竊盜案件，經臺灣高雄地方法院以九十年
    易字第三○九五號判處有期徒刑三月後，於九十一年四月十五日執行完畢，復仍
    不知悔改，基於意圖為自己不法所有之摡括犯意：
    (一)於九十二年四月十日中午十二時許，進入位於高雄縣鳳山市○○○路一六六號
      之「大統超市」內，趁店內人員不注意，徒手竊取內褲二件得手，此時恰有店
      內工作人員陳財王巡視時發現上情，而乙○○即走出店外，並騎乘車牌號碼為
ＯＣＺ─二二二號機車欲離去，嗣陳財王發現有異後，徒步上前追捕，而於高
      雄縣鳳山市福街福誠高中側門前所追及，並將乙○○帶回店內後，報警當場查
      獲。
    (二)於九十二年五月二日十五時五分許，攜帶客觀上足以對人之生命、身體具有危
      險及威脅性，可供凶器使用之螺絲起子一支，騎乘上開機車至高雄市鼓山區○
      ○○路四一九號前，拆卸甲○○所有ＸＧＬ─二八０號重機車之大燈蓋，得手
      後，為上址鄰居李麗美返家時發現報警，為據報前來之警員當場逮捕，並扣得
      拆卸大燈蓋所使用之螺絲起子一支。
二、案經高雄縣警察局鳳山分局報告臺灣高雄地方法院檢察署檢察官聲請簡易判決處
    刑，暨高雄市政府警察局鼓山分局報告臺灣高雄地方法院檢察署檢察官移送併案
    ，本院認不宜以簡易判決判處刑，簽准改依通常程序審理。
    理  由
一、右揭事實欄(一)部分之犯罪事實，業據被告乙○○迭於警訊、偵查及本院審理中供
    承不諱，核與證人陳財王指述之情節相符，被告自白與事實相符，應屬真實。此
    外復有贓物認領保管收據及照片一紙在卷可資佐證，被告此部分犯行堪以認定。
二、右開事實欄(二)部分之犯罪事實，訊之被告乙○○固坦承卸下ＸＧＬ─二八０號重
    機車大燈蓋之事實，惟矢口否認有持螺絲起子拆卸之犯行，辯稱：伊係用手把大
    燈蓋拿下來行竊云云。惟查，右揭事實業據被害人甲○○於警訊中指述綦詳；核
    與證人李麗美於警訊中證述之情節相符，並有贓物認領保管單乙紙在卷足稽，復
    有螺絲起子一支扣案可佐，被告空言否認有持螺絲起子拆卸大燈之犯行，所辯自
    不足採。是被告此部分竊盜犯行，亦堪認定。
三、查被告攜帶螺絲起子一支行竊前開機車大燈蓋，在客觀上對人身體具行兇之危險
    性，核屬兇器。此部分被告所為，係犯刑法第三百二十一條第一項第三款之攜帶
    兇器竊盜罪；另被告所為竊取內褲部分所為，係犯刑法第三百二十條第一項普通
    竊盜罪。被告先後普通竊盜及加重竊盜犯行，時間緊接，所犯為同一罪名之罪，
    應係出於概括之犯意所為，應依連續犯規定論以一個加重竊盜罪，並加重其刑（
    大法官會議釋字第一五二號解釋、最高法院六十七年六月廿日第六次暨第七次刑
    事庭庭推總會議決議（一）參照）。另公訴人雖僅就被告竊取內褲部分之犯行提
    起公訴，然檢察官就犯罪事實一部起訴者，其效力及於全部，刑事訴訟法第二百
    六十七條定有明文，本件被告所為事實欄(二)犯行，經檢察官移送併辦，本院審理
    認為與前揭論罪科刑事實欄(一)部分，有連續犯之裁判上一罪關係，已如前述，是
    本院自應一併予以裁判，併此敘明。又被告前於九十年間，因竊盜案件，經本院
    以九十年易字第三○九五號判處有期徒刑三月確定，於九十一年四月十五日執行
    完畢等情，有臺灣高等法院被告全國前案紀錄表一份在卷可憑，其受有期徒刑執
    行完畢後，五年以內再犯有期徒刑以上之本罪，為累犯，應依法遞加重其刑。茲
    審酌被告犯罪之動機、目的、手段及為警查獲後仍繼續犯罪，顯無悔意，贓物亦
    已全由被害人領回等一切情狀，量處如主文所示之刑。扣案被告行竊時所用之螺
    絲起子一支，被告自承係其所有，爰一併予以宣告沒收。
據上論斷，應依刑事訴訟法第四百五十二條、第二百九十九條第一項前段，刑法第五
十六條、第三百二十一條第一項第三款、第四十七條、第三十八條第一項第二款，判
決如主文。
中      華      民      國      九十二      年      六    月    三十    日
                                  臺灣高雄地方法院刑事庭
                                      法  官  郭  佳  瑛
右正本證明與原本無異。
如不服本判決，應於判決送達後十日內，向本院提出上訴狀。
                                      書記官  何  瓊  芳
中      華      民      國      九十二      年      七    月     二     日
附錄法條
刑法第三百二十一條
犯竊盜罪而有左列情形之一者，處六月以上、五年以下有期徒刑：
一  於夜間侵入住宅或有人居住之建築物、船艦或隱匿其內而犯之者。
二  毀越門扇、牆垣或其他安全設備而犯之者。
三  攜帶兇器而犯之者。
四  結夥三人以上而犯之者。
五  乘火災、水災或其他災害之際而犯之者。
六  在車站或埠頭而犯之者。
前項之未遂犯罰之。


司法院資訊處製作；財團法人民間司法改革基金會備份。
